# 大陆上市公司，香港子公司应执行哪里的会计政策？

提问人：哈皮 时间：2011-05-26 09:54:54
紧急求助： 1 、母公司为大陆的上市公司，在香港设一全资子公司，该子公司应该执行哪里的会计政策？ 2 、paypal的私人账户和流水单在国内能否作为收入确认的依据？ 谢谢！

回答人：chenyiwei
该子公司根据《公司条例》等香港法律规定编制法定财务报表时，应遵循HKFRS（或者适用于小企业的香港准则，如果满足适用小企业准则的条件）。向母公司报送数据用于母公司编制合并报表时，按母公司的会计政策调整。